臺灣士林地方法院民事裁定　　　　　　 100年度事聲字第15號
異　議　人
即　債權人　台北丙○商業銀行股份有限公司
法定代理人　乙○○
上列異議人對於本院司法事務官民國99年11月29日98年度司執消
債更字第388號認可更生方案之裁定聲明異議，本院裁定如下：
    主  文
異議駁回。
    理  由
一、異議意旨略以：債務人甲○○（下逕稱債務人）以每月新臺
    幣（下同）2 萬8367元認列生活必要支出金額，若其個人生
    活費以每月1 萬4000元計，其1 名未成年子女及父親之扶養
    費，在共同扶養義務人即其配偶與胞弟實質所得未必劣於相
    對人之前提下，不應由債務人負擔如此重之扶養費支出，致
    還款額度過低，爰依法聲明異議等語。
二、按債務人有薪資、執行業務所得或其他固定收入，法院認更
    生方案之條件公允者，得不經債權人會議可決，逕依債務人
    之聲請或依職權以裁定認可更生方案，消費者債務清理條例
    （下稱消債條例）第64條第1 項定有明文。經查，債務人聲
    請更生，前經本院以民國97年度消債更字第335 號裁定開始
    更生程序在案，有該裁定在卷可參。又債務人確有薪資所得
    ，亦據其提出98年12月至99年5 月之薪資單（見本院98年度
    司執消債更字第388 號卷第124 至126 頁）附卷足憑。而原
    裁定所認可之更生方案，並無消債條例所列不得認可之事由
    ，且已考量債務人居住於基隆市，其於98年12月至99年5 月
    之實領薪資總額23萬6205元，平均月實領薪資3 萬9367元，
    扣除每月清償金額1 萬1000元後，僅餘2 萬8367元供債務人
    、其配偶丁○○及1 名未成年子女（2 歲）每月生活，及與
    其胞弟分擔父戊○○（72歲）扶養費之用。上開生活費用已
    低於以內政部主計處公布之99年度臺灣省每人每月最低生活
    費標準9829元，及依財政部扶養免稅額每月6833元，計算配
    偶及1 名未成年子女扶養費每月1 萬3666元，父戊○○以每
    月1 萬0250元計算與其胞弟平均分擔之扶養費5125元，合計
    2 萬8620元，未逾一般人之生活程度。債務人並同意以法定
    最長之8 年清償期為清償，應認債務人已為更生方案盡最大
    之努力而屬合理。
三、異議人雖主張債務人配偶應不受債務人扶養，且應共同負擔
    未成年子女之扶養義務，以提高還款額度云云。經查，債務
    人配偶丁○○雖有謀生能力，惟其未成年子女年僅2 歲，且
    罹患「併有酮酸毒症之第一型（胰島素依賴型，幼年型）糖
    尿病」（見本院98年度司執消債更字第388 號卷第195 頁)
    ，丁○○為全日照顧未成年子女而無法出外工作，須受債務
    人扶養，與常情無悖。又扶養義務之履行非必然以提供金錢
    為唯一方式，實際為生活照顧亦得為扶養義務之履行內容，
    債務人配偶丁○○以實際生活照顧履行對己○○之扶養義務
    ，仍符常理，且有助於債務人履行更生方案，對債權人並無
    不利。另消債條例之立法目的，本即在於使陷於經濟上困境
    之消費者，得藉更生程序清理債務，以妥適調整其與債權人
    之權利義務關係，保障債權人之公平受償，並謀求消費者經
    濟生活之更生機會，而非單以債務人清償成數之多寡為認定
    更生方案是否公允之唯一標準，故異議人逕以還款成數過低
    為由，認對其債權不公云云，並無理由。
四、綜上所述，原裁定所認可之更生方案，其內容核屬公允，復
    無消債條例第63條、第64條第2 項規定不應認可之消極事由
    存在，本院司法事務官不經債權人會議可決，依職權認可更
    生方案，於法相合。異議人執上開事由聲明異議，為無理由
    ，應予駁回，爰裁定如主文。
中　　華　　民　　國　100 　　年　　3 　　月　　31　　日
                  民事第二庭  法　　　官　馬傲霜
上為正本係照原本作成。
如不服本裁定，應於裁定送達後10日內，以書狀向本院提出抗告
，並繳納抗告費新臺幣1千元。
中　　華　　民　　國　100 　　年　　4 　　月　　1 　　日
  　                          書　記　官　高玉潔
